臺灣士林地方法院刑事判決　　　　　　　 94年度訴字第717號
公　訴　人　臺灣士林地方法院檢察署檢察官
被　　　告　甲○○
上列被告因違反毒品危害防制條例案件，經檢察官提起公訴（94
年度毒偵字第62號），本院於訊問被告後，被告為有罪之陳述，
經裁定認為宜以簡式審判程序審理，並判決如下：
    主  文
甲○○施用第一級毒品，累犯，處有期徒刑拾月。扣案之第二級
毒品安非他命壹拾伍包（驗餘淨重陸點肆貳伍伍公克）沒收銷燬
。
    事  實
一、甲○○曾於民國88年間因違反槍砲彈藥刀械管制條例之罪，
    於88年12月6 日經臺灣新竹地方法院判處有期徒刑1 年2 月
    ，併科罰金銀元5 萬元確定，於91年7 月9 日假釋出獄，於
    91年11月23日因假釋保護管束期滿執行完畢；又因於90年間
    施用第2 級毒品安非他命，經觀察、勒戒後，認無繼續施用
    毒品之傾向，業經臺灣新竹地方法院檢察署檢察官於90年9
    月5 日以90年度毒偵字第1280號為不起訴處分確定，並於90
    年8 月30日觀察勒戒完畢出所。詎甲○○仍未悛悔，於觀察
    勒戒執行完畢後5 年內，竟基於施用第1 級毒品海洛因及第
    2 級毒品安非他命之犯意，並基於施用第2 毒級毒品安非他
    命之概括犯意，自93年8 月中旬起至同年9 月7 日或8 日止
    ，連續在其位於臺北市○○區○○街235 巷1 號住處及桃園
    縣中壢市○○路之車上，施用第2 級毒品安非他命3 次；其
    中在93年9 月7 日或8 日當次在桃園縣中壢市○○路之車上
    處，將海洛因及安非他命摻合，而同時施用海洛因及安非他
    命1 次，嗣於同年9 月10日凌晨零時30分許，為警在桃園縣
    平鎮市○○路327 巷口查獲，並扣得第2 級毒品安非他命15
    小包（驗餘淨重6.4255 公 克）。
二、案經桃園縣政府警察局平鎮分局報告臺灣桃園地方法院檢察
　　署呈請臺灣高等法院檢察署檢察長令轉台灣士林地方法院檢
    察署檢察官偵查起訴。
    理  由
一、上揭事實，業據被告甲○○於本院審理時坦承不諱，且被告
    為警查獲當日所採集之尿液，經送鑑驗結果，分別有呈嗎啡
    及甲基安非他命陽性反應，此有昭信科技顧問股份有限公司
    管藥認可字第0007號濫用藥物陽性檢體檢驗報告乙份在卷可
    稽。又被告經警扣案之透明晶體15包，經送憲兵司令部刑事
    鑑驗中心鑑驗結果，確檢出第2 級毒品甲基安非他命成分，
    驗餘淨重為6.4255公克，此有該中心94年7 月5 日（94）安
    鑑字第01493 號鑑驗通知書1 份附卷足參。足徵被告前開施
    用第一級毒品海洛因、第二級毒品安非他命之自白與事實相
    符，堪予採信。按施用毒品經觀察、勒戒或強制戒治執行完
    畢釋放後，5 年內再犯毒品危害防制條例第10條之施用毒品
    罪者，檢察官應依法追訴，毒品危害防制條例第23條第2 項
    定有明文。本件被告於90年間施用第2 級毒品安非他命，經
    觀察、勒戒後，認無繼續施用毒品之傾向，業經臺灣新竹地
    方法院檢察署檢察官於90年9 月5 日以90年度毒偵字第1280
    號為不起訴處分確定，並於90年8 月30日觀察勒戒完畢出所
    等情，有臺灣高等法院被告全國前案紀錄表1 件在卷可考。
    從而，被告確有於觀察、勒戒執行完畢後，5 年以內再犯毒
    品危害防制條例第10條第1 項、第2 項之施用第1 、2 級毒
    品犯行。故本件事證明確，被告犯行洵堪認定，應依法論科
    。
二、核被告甲○○所為，係犯毒品危害防制條例第10條第1 項之
    施用第1 級毒品罪及同條第2 項之施用第2 級毒品罪，其持
    有第1 級毒品海洛因及第2 級毒品安非他命進而施用，持有
    毒品之低度行為，應為施用毒品之高度行為所吸收，均不另
    論以持有毒品罪。又其先後3 次施用第二級毒品犯行，時間
    密接，方法相同，觸犯構成要件相同之罪，顯係基於概括犯
    意為之，為連續犯，應依刑法第56條之規定，以一罪論，並
    加重其刑。又被告將第1 級毒品海洛因及第2 級毒品安非他
    命摻合後同時施用，係以一行為觸犯施用第1 級毒品罪及施
    用第2 級毒品罪，為想像競合犯，應依刑法第55條之規定，
    從一重論以施用第1 級毒品罪。公訴人未審酌上情，認被告
    所犯上開二罪犯意各別、行為互殊，應予分論併罰，尚有未
    洽，併此敘明。被告前有事實欄所列前案經判處有期徒刑及
    執行完畢情形，此有臺灣高等法院被告全國刑案紀錄表1 份
    在卷可按，其前受有期徒刑執行完畢，於5 年以內再犯本件
    最重本刑為有期徒刑以上之罪，為累犯，應依刑法第47條之
    規定加重其刑。爰審酌被告前曾有施用毒品之犯行，經觀察
    、勒戒治療程序，竟不思悔改，仍復行再犯，深陷毒癮而難
    以自拔，及其犯罪之動機、目的、施用次數、所生危害，本
    件犯後尚能坦承犯行，態度尚稱良好等一切情狀，量處如主
    文所示之刑，以示懲儆。
三、扣案之第2級毒品安非他命15小包（驗餘淨重6.4255公克）
    為違禁物，應依毒品危害防制條例第18前段規定，沒收銷燬
    之。
據上論斷，應依刑事訴訟法第273條之1第1項、第299條第1項前
段，毒品危害防制條例第10條第1 項、第2 項、第18條第1 項前
段，刑法第11條、第47條、第55條，判決如主文。
本案經檢察官邱智宏到庭執行職務。
中　　華　　民　　國　　94　　年　　12　　月　　15　　日
             　　 刑事第七庭法　官  王俊雄
以上正本證明與原本無異。
如不服本判決應於送達後10日內，向本院提出上訴狀。
                            書記官  許秋莉
中　　華　　民　　國　　94　　年　　12　　月　　19　　日
附錄本案論罪科刑法條全文：
毒品危害防制條例第10條
施用第一級毒品者，處 6 月以上 5 年以下有期徒刑。
施用第二級毒品者，處 3 年以下有期徒刑。
